臺灣高等法院刑事判決
                                   108年度上易字第2045號
上  訴  人
即  被  告  侯仁富



上列上訴人即被告因竊盜案件，不服臺灣臺北地方法院108年度
易字第782號，中華民國108年8月28日第一審判決（起訴案號：
臺灣臺北地方檢察署108年度偵字第10413、15068、15185號），
提起上訴，本院判決如下：
    主  文
上訴駁回。
    事實及理由
一、本案經本院審理結果，認原審以上訴人即被告侯仁富犯竊盜
    罪，共3罪，均為累犯，分別判處有期徒刑4月、4月、3月，
    均諭知如易科罰金，以新臺幣（下同）1千元折算1日，並定
    其應執行刑為有期徒刑9月，如易科罰金，以1千元折算1日
    。其認事用法及量刑均無不當，應予維持，並引用原審判決
    書記載之事實、證據及理由（如附件）。
二、被告上訴意旨略以：被告患有腰、頸椎間盤突出及脊椎狹窄
    症，經醫師建議至醫院復健中，致工作無著，且親人相繼過
    世，沒有經濟支援，於飢渴中犯下本件竊盜案，爰請求從輕
    量刑改判拘役之刑度，給被告自新之機會云云。
三、經查：
  ㈠按量刑係法院就繫屬個案犯罪之整體評價，為事實審法院得
    依職權自由裁量之事項。量刑判斷當否之準據，應就判決之
    整體觀察為綜合考量，不可摭拾其中片段，遽予評斷。即就
    個案量刑審酌之情狀為整體綜合之觀察，苟係以行為人之責
    任為基礎，並已斟酌刑法第57條各款所列情狀，基於刑罰目
    的性之考量、刑事政策之取向，以及行為人刑罰感應力之衡
    量等因素為之觀察，倘其刑之量定並未逾越公平正義之精神
    ，客觀上亦不生量刑畸重之裁量權濫用，自不得任意指摘為
    違法（最高法院106年度台上字第1930號判決意旨參照）。
    本件原審量刑時已審酌：「被告前已有多次竊盜之犯罪科刑
    紀錄，已如前述，素行難認良好，且不思循正當途徑獲取財
    物，法治觀念淡薄、自制能力薄弱，所為應予非難，然念被
    告犯後尚知坦承犯行，態度良好，且被告所竊得之財物價值
    輕徵，犯罪所生危害非鉅，兼衡被告於原審時自陳現以清潔
    及賣水果為業，月收入2、3萬元，未婚無子、家中尚有母親
    、妹妹遺留之姪女及國小畢業之智識程度等一切情狀（原審
    易字卷第160頁）」，係以行為人責任為基礎，斟酌刑法第5
    7條各款事由，既未逾越法定範圍，亦無違背公平正義之精
    神，客觀上不生量刑畸重或失出之裁量權濫用，核與罪刑相
    當原則無悖，自難認原審量刑有何不當或違法。況被告已有
    多次竊盜前科，猶不知悔悟，再度犯下本案3次竊盜犯行，
    且衡之被告於不到3個月之期間，即下手行竊3次，所竊得之
    物，除土司、優酪乳外，尚有行動電話、充電器等物，惡性
    顯非輕微，是被告辯稱：因失業，於飢渴中犯下竊盜案件云
    云，顯係避重就輕、卸責之詞，不足採信。
  ㈡再者，數罪併罰之定應執行之刑，係出於刑罰經濟與責罰相
    當之考量，為一種特別的量刑過程，相較於刑法第57條所定
    科刑時應審酌之事項係對一般犯罪行為之裁量，為定應執行
    刑之宣告，乃對犯罪行為人本身及所犯各罪之總檢視，除應
    考量行為人所犯數罪反應出之人格特性，並應權衡審酌行為
    人之責任與整體刑法目的及相關刑事政策，在量刑權之法律
    拘束性原則下，依刑法第51條第5款之規定，採限制加重原
    則，以宣告各刑中之最長期為下限，各刑合併之刑期為上限
    ，但最長不得逾30年（按修正前最長不得逾20年），資為量
    刑自由裁量權之外部界限，並應受法秩序理念規範之比例原
    則、平等原則、責罰相當原則、重複評價禁止原則等自由裁
    量權之內部抽象價值要求界限之支配，以使輕重得宜，罰當
    其責，俾符合法律授與裁量權之目的，以區別數罪併罰與單
    純數罪之不同，兼顧刑罰衡平原則。是個案之裁量判斷，除
    非有全然喪失權衡意義或其裁量行使顯然有違比例、平等諸
    原則之裁量權濫用情形，即不得任意指其為違法（最高法院
    100年度台抗字第440號裁定要旨參照）。查本件被告所犯3
    次竊盜罪，最長期為有期徒刑4月，3罪宣告刑總和為有期徒
    刑11月，原審於此範圍內，酌定其應執行之刑為有期徒刑9
    月，並無逾越上開外部界限與內部界限，屬法院裁量職權之
    適法行使，並無量刑過重之情形，亦無違反比例原則、公平
    正義原則、法律秩序之理念及法律之規範目的等內部性界限
    ，亦難認原審定應執行部分有何違法或不當之處。
  ㈢綜上所述，本件被告猶執前詞提起上訴請求從輕量刑云云，
    並無理由，應予駁回。
據上論斷，應依刑事訴訟法第368條、第373條，判決如主文。
本案經檢察官黃紋綦提起公訴，檢察官董怡臻到庭執行職務。
中　　華　　民　　國　　108 　年　　12　　月　　26　　日
                  刑事第二十三庭審判長法　官  李釱任
                                      法　官  連育群
                                      法　官  崔玲琦
以上正本證明與原本無異。
不得上訴。
                                      書記官  李政庭
中　　華　　民　　國　　108 　年　　12　　月　　26　　日

附錄：本案論罪科刑法條全文

中華民國刑法第320條
意圖為自己或第三人不法之所有，而竊取他人之動產者，為竊盜
罪，處 5 年以下有期徒刑、拘役或 50 萬元以下罰金。
意圖為自己或第三人不法之利益，而竊佔他人之不動產者，依前
項之規定處斷。
前二項之未遂犯罰之。

中華民國刑法(108年5月29日修正前)第320條
（普通竊盜罪、竊佔罪）
意圖為自己或第三人不法之所有，而竊取他人之動產者，為竊盜
罪，處5 年以下有期徒刑、拘役或 5 百元以下罰金。
意圖為自己或第三人不法之利益，而竊佔他人之不動產者，依前
項之規定處斷。
前二項之未遂犯罰之。